# ”三无“投资的成本法转权益法

提问人：panwj 时间：2016-07-30 17:11:04
2008 讲解：原持有的对被投资单位不具有控制、共同控制或重大影响、在活跃市场中没有报价、公允价值不能可靠计量的长期股权投资，因追加投资导致持股比例上升,能够对被投资单位施加重大影响或是实施共同控制的,在自成本法转为权益法时,应区分原持有的长期股权投资以及新增长期股权投资两部分分别处理：对于原取得投资后至追加投资的交易日之间被投资单位可辨认净资产公允价值的变动相对于原持股比例的部分，进行模拟权益法核算，并对归属以前年度的损益和权益变动进行追溯调整。 2014 长投准则：第十四条 投资方因追加投资等原因能够对被投资单位施加重大影响或实施共同控制但不构成控制的，应当按照《企业会计准则第 22 号——金融工具确认和计量》确定的原持有的股权投资的公允价值加上新增投资成本之和，作为改按权益法核算的初始投资成本。原持有的股权投资分类为可供出售金融资产的，其公允价值与账面价值之间的差额，以及原计入其他综合收益的累计公允价值变动应当转入改按权益法核算的当期损益。 是不是可以理解为，新准则下的”三无“投资转权益法已经不需要进行模拟权益法的追溯调整了，能取得”三无“投资在转换日当天公允价值的，长投成本=”三无“公允价值+新增投资对价；不能取得公允价值的，按”三无“账面价值+新增投资对价？

回答人：chenyiwei
可以理解为“新准则下的”三无“投资转权益法已经不需要进行模拟权益法的追溯调整了”。但对于平常不能持续可靠取得公允价值的“三无”股权投资，在转换日还是可以按照增资或追加购买的价格按比例推算出原持有的“三无”投资的公允价值，从而确认这部分原持有股权的重新计量损益。

提问人：panwj 时间：2016-07-31 08:20:41
可不可以理解为：新准则下“三无”投资成本法转权益法基本可以比照转成本法处理；但有一个细小的区别： 转权益法，可以按比例推算出原持有“三无”投资的公允价值，从而对原三无投资重新计量损益。 转成本法，由于取得了控制权，如果按比例推算会有控制权溢价的问题，且影响重大的话，这样推算出的原三无投资公允价值会不真实，因此：对于平常不能持续可靠取得公允价值的“三无”股权投资转成本法时往往采用账面价值？

回答人：chenyiwei
对于一般企业，控制权溢价的影响多数不重大，因此也可以接受按比例推算公允价值的做法。如果是上市公司等控制权溢价影响重大的情形，就不可以了。